

# **Muhammad Dian Saputra**

Professional Mechanical Engineering

### Kontak

- +62 852-5964-7579
- diansaputraa126@gmail.com
- Jl. Pahlawan, Rt. 27 Rw. 03 Dsn. Dieng, Ds. Sukorejo, Kec. Gondanglegi, Kab. Malang.

# Pendidikan

2018 - 2021 SMP GLOBAL ISLAMIC SCHOOL

2021 - 2023 **SMK NEGERI 1 KEPANJEN** Jurusan Teknik Bisnis Sepeda Motor

## Skill

- Memperbaiki Motor
- Memelihara Motor
- Mengoperasikan Mesin

### **Profil**

mekanik Saya adalah seorang motor berpengalaman dengan spesialisasi dalam memelihara, memperbaiki dan mengoptimisasi mesin bermotor dan sistem penggerak. Memiliki lebih dari 1 tahun pengalaman dalam memelihara dan memperbaiki mesin motor agar bisa berfungsi secara optimal. Berorientasi pada solusi dan berkomitmen untuk mengembangkan teknologi yang inovatif dan ramah lingkungan.

## Pengalaman Kerja

2022 - 2023

Mekanik di YAMAHA SIP Kepanjen

2023 - 2024

Mekanik di AHASS ASIA Pakisaji